# 求助一实例融资租赁，未确认融资费用的问题

提问人：银之 时间：2016-03-26 10:21:45
会计确认上付息时
借：长期应付款 22200/1.17 进项税 贷：银行存款 22200
按这样不是内含利率 0%，只还本金，对方还贴息么？

回答人：chenyiwei
你可以参考《计学撮要 2015 》中的两个问题解答：问题4-2-4（涉及保证金及手续费的售后回租构成融资租赁交易的会计处理）；问题4-2-5（涉及税金影响的售后回租构成融资租赁交易的会计处理）。